# 请教陈老师合并报表盈余公积问题

提问人：ey_jason 时间：2020-06-01 14:06:00
陈老师您好，请教一个问题：母公司是控股公司性质的，没有实质性收入业务，只向部分子公司收取少量的管理费作为收入，母公司单体利润很少，盈余公积也很少，合并报表时将所有子公司的单体盈余公积都抵消了，合并后在合并层面需要按合并净利润计提盈余公积吗？（相当于恢复各子公司盈余公积的汇总），因为所有业务都在各子公司，合并报表的收入利润都较大，合并后因为抵消了所有子公司的盈余公积，所以看起来合并报表利润很大，但是法定盈余公积很小（只是母公司个别报表的盈余公积数），这样列示的报表有问题吗？

回答人：chenyiwei
习惯上合并报表层面的盈余公积和母公司个别报表层面的盈余公积是一致的，因此在合并报表层面无需针对各子公司净利润中归属母公司的部分补提盈余公积。